【裁判字號】    97,上訴,827
【裁判日期】    970827
【裁判案由】    毒品危害防制條例
【裁判全文】
臺灣高等法院臺南分院刑事判決    97年度上訴字第827號
上  訴  人
即  被  告  甲○○
                    號
上列上訴人因毒品危害防制條例案件，不服臺灣雲林地方法院97
年度訴字第367號中華民國97年6月26日第一審判決（起訴案號：
臺灣雲林地方法院檢察署96年度毒偵字第1636、1637號），提起
上訴，本院判決如下：
    主      文
上訴駁回。
    事      實
一、甲○○曾因施用毒品案件，經臺灣雲林地方法院裁定送觀察
    、勒戒後，認無繼續施用毒品之傾向，於民國（下同）93年
    7月14日釋放，並經臺灣雲林地方法院檢察署檢察官於93年7
    月15日以93年度毒偵字第56、534號為不起訴處分。詎其於
    前開觀察、勒戒執行完畢釋放後5年內，基於施用第一級毒
    品海洛因（下稱海洛因）及第二級毒品甲基安非他命（下稱
    甲基安非他命）之犯意，於96年8月15日某時，在嘉義市○
    ○路269 號，以將海洛因摻入香菸內、將甲基安非他命置入
    玻璃球內燒烤後吸食其煙之方式，分別施用海洛因及甲基安
    非他命各1次。嗣於96年8月15日下午4時15分許，在上址為
    警查獲，同日經採集尿液送驗，檢出嗎啡及甲基安非他命陽
    性反應。
二、案經臺南縣警察局佳里分局報告臺灣嘉義地方法院檢察署檢
    察官呈請臺灣高等法院臺南分院檢察署檢察長核轉臺灣雲林
    地方法院檢察署檢察官偵查起訴。
    理      由
一、本件上訴人即被告所犯為死刑、無期徒刑、最輕本刑為三年
    以上有期徒刑以外之罪，被告於本院審理中就被訴事實為有
    罪之陳述，經本院審判長告知簡式審判程序之旨，並聽取公
    訴人、被告之意見後，合議庭認為適宜，依刑事訴訟法第二
    百七十三條之一第一項規定，裁定進行簡式審判程序，則有
    關本件證據調查，不受刑事訴訟法第一百五十九條第一項、
    第一百六十一條之二、第一百六十一條之三、第一百六十三
    條之一及第一百六十四條至第一百七十條規定之限制，先此
    敘明。
二、上開犯罪事實，業據被告甲○○於原審及本院審判中坦承不
    諱，其尿液經檢驗後，呈「嗎啡、甲基安非他命陽性」反應
    ，此有代號與真實姓名對照表、長榮大學96年8月30日00000
    00號檢驗報告各1紙附卷可稽，堪認其自白與事實相符。又
    其前有如犯罪事實欄所示之毒品前案等情，有臺灣高等法院
    被告前案紀錄表1份在卷可參。本件事證明確，被告於前開
    毒品前案紀錄執行完畢釋放後5年內，再犯本件毒品危害防
    制條例第10條施用第一、二級毒品之犯行，堪以認定。
三、查海洛因、甲基安非他命分屬毒品危害防制條例第2條第2項
    第1款、同項第2款所列之第一級、第二級毒品，核被告甲○
    ○所為，係犯毒品危害防制條例第10條第1項之施用第一級
    毒品罪及同條第2項之施用第二級毒品罪。其持有第一級、
    第二級毒品進而施用，持有之低度行為為施用之高度行為所
    吸收，均不另論罪。被告所犯上開2罪，犯意各別，罪名互
    異，應予分論併罰。
四、原審適用毒品危害防制條例第10條第1項、第2項，刑法第11
    條前段、第51條第5款之規定，並審酌被告並無構成累犯之
    前科，有臺灣高等法院被告前案紀錄表1份在卷，仍不知戒
    絕毒品，復一再耽溺於戕身之物，並其犯後坦白承認等犯罪
    之動機、目的、手段及所生之危險或損害等一切情狀，分別
    就施用第一級毒品部分，量處有期徒刑捌月。又就施用第二
    級毒品部分，量處有期徒刑柒月。並定應執行刑為有期徒刑
    拾壹月，並說明辯護人求處被告有期徒刑6月、2月，應執行
    有期徒刑6月，尚屬過輕等情。本院經核其認事用法，均無
    不當，量刑亦稱妥適。被告上訴意旨，認原審量刑過重及又
    於上訴理由書內請求函詢醫學機構有關毒品用量須多大，經
    人體新陳代謝，水解後，在經過20小時後可檢出安非他命、
    甲基安非他命、嗎啡之濃度為何云云，但查被告已於原審及
    本院審理中均坦承伊確有於上開時間分別施用海洛因及甲基
    安非他命之事實，復有其尿液經檢驗後，呈「嗎啡、甲基安
    非他命陽性」反應之長榮大學96年8月30日0000000號檢驗報
    告各1紙附卷可稽，是本院認無庸再函詢醫學機構之必要，
    是本件被告之上訴為無理由，應予駁回。
據上論結，應依刑事訴訟法第368條，判決如主文。
本案經檢察官李傳來到庭執行職務。
中    華    民    國    97    年    8     月    27    日
                  刑事第五庭    審判長法  官  楊明章
                                      法  官  戴勝利
                                      法  官  顏基典
以上正本證明與原本無異。
施用第一級毒品部分如不服本判決，應於收受本判決後十日內向
本院提出上訴書狀。其未敘述上訴理由者並得於提起上訴後十日
內向本院補提理由書狀（均須按他造當事人之人數附繕本）「切
勿逕送上級法院」。
施用第二級毒品部分不得上訴。
                                      書記官  呂嘉文
中    華    民    國    97    年    8     月    27    日
附錄】本判決論罪科刑法條：
毒品危害防制條例第10條
施用第一級毒品者，處 6 月以上 5 年以下有期徒刑。
施用第二級毒品者，處 3 年以下有期徒刑。


司法院資訊處製作；財團法人民間司法改革基金會備份。
